臺灣臺中地方法院刑事判決　　　96年度易字第1711、2016號
公　訴　人　臺灣臺中地方法院檢察署檢察官
被　　　告　甲○○
　　　　　　　　　　（另案於臺灣臺中監獄臺中分監執行中）
　　　　　　張隆
　　　　　　　　　　（另案於臺灣臺中監獄臺中分監執行中）
上列被告等因竊盜案件，經檢察官提起公訴（96年度偵字第1646
、1261、5693號）及追加起訴（96年度偵字第6290號），被告二
人均於準備程序中就被訴事實為有罪之陳述，本院於聽取當事人
之意見後，裁定改以簡式審判程序判決如下：
    主    文
甲○○犯如附表貳編號一至四所示之竊盜罪（均為累犯），各處
如附表貳編號一至四所示之刑。應執行有期徒刑壹年貳月。
張隆犯如附表參編號一至四所示之竊盜罪，各處如附表參編號
一至四所示之刑。應執行有期徒刑拾壹月。
    犯罪事實及理由
一、犯罪事實：甲○○前因違反毒品危害防制條例，經法院判處
    有期徒刑一年確定，入監執行後，已於民國九十四年十一月
    五日縮刑期滿執行完畢。詎甲○○仍不知悛悔警惕，其自己
    各與張隆單獨或與張隆共同為下列之竊盜行為：
(一)甲○○意圖為自己不法之所有，並基於竊盜之犯意，分別於
    附表壹編號一、二、三所示之時間、地點，以附表壹編號一
    、二、三所示之方法，竊得如附表壹編號一、二、三所示被
    害人所有之財物。
(二)甲○○、張隆共同意圖為自己不法之所有，並基於竊盜之
    犯意聯絡，於附表壹編號五所示之時間、地點，以附表壹編
    號五所示之方法，竊得如附表壹編號五所示被害人所有之財
    物品。
 (三)張隆意圖為自己不法之所有，並基於竊盜之犯意，分別
     於附表壹編號四、六、七所示之時間、地點，以附表壹編
     號四、六、七所示之方法，竊取如附表壹編號四、六、七
     所示被害人所有之財物。
 (四)嗣因警方於九十五年十二月迄九十六年一月間執行查贓勤
     務時，分別在如附表壹編號一、二、三所示之「雙全通訊
     行」、「清峰通訊行」（起訴書誤載為「清風通訊行」）
     及「長欣通信聯盟通訊行」查得甲○○竊得手機後出售之
     讓渡資料後，再循線查獲甲○○、張隆，因而查悉上情
     。
二、前揭犯罪事實，業據被告甲○○、張隆於警詢、檢察官偵
    查及本院審理時均坦承不諱，並據被害人即與證人張家逢、
    吳良耕、王鵬、曾研臻、孫三益、侯詩柔、蘇紘慶、潘振銘
    、吳建昇、江宗軒分別於警詢時之證述明確，且核與證人王
    森俊（即「雙全通訊行」負責人）、林慶宗（即「長欣通信
    聯盟通訊行」店員）、楊濤（即「清峰通訊行」負責人）分
    別於警詢時證述情節相符。此外，並有贓物認領保管單（被
    害人江宗軒領回失竊財物部分）一紙、甲○○竊得手機後再
    予出售之客戶舊機回收聲明書、顧客手機出售單、讓渡書各
    一紙，及監視器錄影翻拍之相片（即被告二人就附表壹編號
    五之竊盜犯行及被告張隆就附表壹編號六之竊盜犯行部分
    ）附卷可證，足認被告二人前開自白確與事實相符。是本案
    事證明確，被告二人前開犯行均堪認定，應依法論科。
三、核被告甲○○就附表壹編號一、二、三、五所為，及被告張
    隆就附表壹編號四、五、六、七所為，均係犯刑法第三百
    二十條第一項之普通竊盜罪。被告二人就附表壹編號五所示
    之竊盜犯行部分，有犯意聯絡及行為分擔，為共同正犯。又
    被告甲○○就附表壹編號一所示之竊盜犯行及被告二人就附
    表壹編號五所示之竊盜犯行部分，均各係在同一場所竊取如
    附表壹編號一、五所示之財物，而該財物雖分屬數人所有，
    惟被告甲○○及被告二人行為時之時間、場所甚為密接，則
    被告甲○○、被告二人均各以一竊盜行為而同時竊取數人之
    物，為一行為而觸犯數罪名之想像競合犯，應依刑法第五十
    五條之規定，從一重處斷。另被告甲○○所為附表壹編號一
    、二、三、五之竊盜犯行，及被告張隆所為附表壹編號四
    、五、六、七之竊盜犯行，均犯意各別，行為互異，應分論
    併罰。又被告甲○○前因違反毒品危害防制條例，經法院判
    處有期徒刑一年確定，入監執行後，已於九十四年十一月五
    日縮刑期滿執行完畢等情，有臺灣高等法院被告前案紀錄表
    附卷可稽，被告甲○○前受有期徒刑執行完畢，五年以內故
    意再犯本案有期徒刑以上之四罪，均為累犯，均應依刑法第
    四十七條第一項之規定加重其刑。爰審酌被告甲○○前有違
    反肅清煙毒條例、麻醉藥品管理條例、毒品危害防制條例等
    刑事犯罪紀錄，被告張隆則前因強盜罪、搶奪罪經法院分
    別判處有期徒刑四年、一年確定之刑事犯罪紀錄（未構成累
    犯），有臺灣高等法院被告前案紀錄表在卷可稽，堪認被告
    二人素行均屬不佳，且被告二人均時值青壯，竟不思以正當
    方法賺取財物，為貪取不法利益而各為本案竊盜犯行，除造
    成被害人財產上損害外，亦危害社會治安情節非輕，且被告
    二人迄均未與被害人達成和解並賠償損害，再兼衡酌被告二
    人犯後均坦承全部犯行、態度尚稱良好，暨其犯罪之動機、
    手段、智識程度及竊得財物之價值等一切情狀，分別量處如
    主文所示之刑，並均定其應執行之刑，以示懲儆。
四、應適用之法條：依刑事訴訟法第二百七十三條之一第一項、
    第二百九十九條第一項前段、第三百十條之二、第四百五十
    四條第一項，刑法第二十八條，第三百二十條第一項、第五
    十五條、第四十七條第一項、第五十一條第五款，刑法施行
    法第一條之一第一項、第二項前段，判決如主文。
五、如不服本判決，應於判決送達後十日內，向本院提出上訴狀
    （須附繕本），上訴於臺灣高等法院臺中分院。
中　　華　　民　　國　　96　　年　　5 　　月　　31　　日
                  刑事第九庭    法　官　何世全
附表壹：
┌──┬───────────┬──────────────┬──────┐
│編號│犯    罪    時    間　│犯　　罪　　方　　法        │ 備      註 │
│    ├───────────┤                            │            │
│    │犯    罪    地    點  │                            │            │
├──┼───────────┼──────────────┼──────┤
│ 一 │九十五年九月間某日十八│甲○○徒手竊取張家逢所有之手│檢察官追加起│
│    │時許                  │機一支（INNOSTREAT廠牌、型號│訴。        │
│    ├───────────┤I2600）及吳良耕所有之手機一 │            │
│    │臺中市○○路○段之臺中│支（OKWAP廠牌、型號I519）， │            │
│    │技術學院籃球場        │得手後，將前開手機二支出售予│            │
│    │                      │位於臺中市○區○○路一段四之│            │
│    │                      │二四號「雙全通訊行」之不知情│            │
│    │                      │負責人王森俊。              │            │
├──┼───────────┼──────────────┼──────┤
│ 二 │九十五年十月二十八日十│甲○○徒手竊取王鵬所有之手機│            │
│    │七時許                │一支（LG廠牌、型號7070），得│            │
│    ├───────────┤手後，將前開手機出售予位於臺│            │
│    │臺中市○區○○路之中華│中市○區○○路二二一號「清峰│            │
│    │國小籃球場            │通訊行」（起訴書誤載為「清風│            │
│    │                      │通訊行」之負責人楊濤（涉犯贓│            │
│    │                      │物罪嫌部分另經檢察官偵辦）。│            │
├──┼───────────┼──────────────┼──────┤
│ 三 │九十五年十一月二十五日│甲○○徒手竊取曾研臻之手機一│檢察官追加起│
│    │十九時許              │支（NOKIA廠牌、型號6030）， │訴。        │
│    ├───────────┤得手後，將前開手機出售予位於│            │
│    │臺中市○○區○○路圓形│臺中市○○路○段七二號「長欣│            │
│    │戶外劇場旁之籃球場    │通信聯盟通訊行」之不知情店員│            │
│    │                      │林慶宗。                    │            │
├──┼───────────┼──────────────┼──────┤
│ 四 │九十五年十二月十日十八│張隆徒手竊取孫三益所有之手│            │
│    │時三十九分許          │機一支（NOKIA廠牌、型號6030 │            │
│    ├───────────┤）、數位相機一臺（CANON廠牌 │            │
│    │臺中市逢甲大學育樂館三│、型號IUX800）而得手。      │            │
│    │樓（康輔辦公室）      │                            │            │
├──┼───────────┼──────────────┼──────┤
│ 五 │九十五年十二月十三日十│甲○○、張隆共同徒手竊取侯│起訴書時間誤│
│    │八時三十六分許        │詩柔之手提包一個（內有侯詩柔│載為九十五年│
│    ├───────────┤所有之身分證、健保卡、機車駕│十二月十九日│
│    │臺中市逢甲大學育樂館二│駛執照各一張、銀行金融卡二張│十七時三十分│
│    │樓（道德重整社團辦公室│及現金新臺幣（下同）一千元）│許，業經蒞庭│
│    │）                    │、蘇紘慶所有之背包一個【內有│檢察官於本院│
│    │                      │蘇紘慶所有之身分證、學生證、│審理時當庭更│
│    │                      │健保卡、銀行金融卡各一張、手│正。        │
│    │                      │機一支（三星廠牌）及現金二千│            │
│    │                      │元】及潘振銘所有之皮包一個【│            │
│    │                      │內有潘振銘所有之身分證、學生│            │
│    │                      │證、銀行金融卡各一張、電子字│            │
│    │                      │典一臺（無敵廠牌）、手機一支│            │
│    │                      │（三菱廠牌、型號M790I）及現 │            │
│    │                      │金四千元】，得手後，朋分前開│            │
│    │                      │贓款花用。                  │            │
├──┼───────────┼──────────────┼──────┤
│ 六 │九十五年十二月十九日十│張隆徒手竊取吳建昇所有之書│起訴書誤載為│
│    │七時三十分許          │包一個（內有吳建昇所有之文具│甲○○、張隆│
│    ├───────────┤及計算機一臺）而得手。      │共同所為，│
│    │臺中市逢甲大學科航館地│                            │業經蒞庭檢察│
│    │下一樓                │                            │官於本院審理│
│    │                      │                            │時當庭更正。│
├──┼───────────┼──────────────┼──────┤
│ 七 │九十五年十二月十九日十│張隆徒手竊取江宗軒所有之皮│            │
│    │八時許                │包一個（內有江宗軒所有之學生│            │
│    ├───────────┤證、健保卡、機車駕駛執照各一│            │
│    │臺中市逢甲大學之籃球場│張、手機一支及現金一千餘元）│            │
│    │                      │而得手。                    │            │
└──┴───────────┴──────────────┴──────┘
附表貳（被告甲○○部分）：
┌──┬───┬───────────┬───────┐
│編號│犯  行│所 犯 法 條 及 罪 名  │宣   告   刑  │
├──┼───┼───────────┼───────┤
│ 一 │附表壹│刑法第三百二十條第一項│竊盜，累犯，處│
│    │編號一│普通竊盜罪。          │有期徒刑肆月。│
├──┼───┼───────────┼───────┤
│ 二 │附表壹│刑法第三百二十條第一項│竊盜，累犯，處│
│    │編號二│普通竊盜罪。          │有期徒刑肆月。│
├──┼───┼───────────┼───────┤
│ 三 │附表壹│刑法第三百二十條條第一│竊盜，累犯，處│
│    │編號三│項普通竊盜罪。        │有期徒刑肆月。│
├──┼───┼───────────┼───────┤
│ 四 │附表壹│刑法第三百二十條第一項│共同竊盜，累犯│
│    │編號五│普通竊盜罪。          │，處有期徒刑伍│
│    │      │                      │月。          │
└──┴───┴───────────┴───────┘
附表參（被告張隆部分）：
┌──┬───┬───────────┬───────┐
│編號│犯  行│所 犯 法 條 及 罪 名  │宣   告   刑  │
├──┼───┼───────────┼───────┤
│ 一 │附表壹│刑法第三百二十條第一項│竊盜，處有期徒│
│    │編號四│普通竊盜罪。          │刑參月。      │
├──┼───┼───────────┼───────┤
│ 二 │附表壹│刑法第三百二十條第一項│共同竊盜，處有│
│    │編號五│普通竊盜罪。          │期徒刑肆月。  │
├──┼───┼───────────┼───────┤
│ 三 │附表壹│刑法第三百二十條第一項│竊盜，處有期徒│
│    │編號六│普通竊盜罪。          │刑參月。      │
├──┼───┼───────────┼───────┤
│ 四 │附表壹│刑法第三百二十條第一項│竊盜，處有期徒│
│    │編號七│普通竊盜罪。          │刑參月。      │
└──┴───┴───────────┴───────┘
上正本證明與原本無異
                      　　　　　書記官  童洪芳美
中　　華　　民　　國　　96　　年　　5 　　月　　31　　日
附錄論罪科刑法條全文：
中華民國刑法第三百二十條第一項
意圖為自己或第三人不法之所有，而竊取他人之動產者，為竊盜
罪，處五年以下有期徒刑、拘役或五百元以下罰金。
中華民國刑法施行法第一條之一
中華民國九十四年一月七日刑法修正施行後，刑法分則編所定罰
金之貨幣單位為新臺幣。
九十四年一月七日刑法修正時，刑法分則編未修正之條文定有罰
金者，自九十四年一月七日刑法修正施行後，就其所定數額提高
為三十倍。但七十二年六月二十六日至九十四年一月七日新增或
修正之條文，就其所定數額提高為三倍。
